# 请教陈老师，关于租赁的会计处理问题

提问人：shengmeiqin 时间：2022-03-18 20:23:04
事项：当地政府为了招商引资，与公司签订三方厂房出租协议
甲方：当地镇政府
已方：A公司（承租方）
丙方：B公司（出租方）
协议约定租赁期限 5 年，第一年租金由甲方向当地财政申请后向丙方支付；第二年止第五年租金由甲方考核后向财政申请资金，并支付丙方，如果乙方考核未达标，申请的财政资金不足以支付丙方的全部租金，乙方需向丙方补足。
租金按年支付，每年租金 280 万元。
问题 1 ：请教陈老师，租金存在可变性，是否确认使用资产及租赁负债
问题 2 ：如果确认使用资产和租赁负债，怎么确认使用资产和租赁负债的金额
问题 3 ：财政资金是否要确认政府补贴，金额如何确认

回答人：chenyiwei
1 、租金本身并不存在可变性，主帖中的“可变性”实际上是考核结果影响到可获得的政府补助金额。所以，该“可变性”不影响使用权资产和租赁负债的确认。对其进行初始计量时，应不考虑可能获得的政府补助因素，即依据乙方和丙方签订的租赁协议约定的原合同租金，不扣减可能获得的补助。
2 、政府补助按收付实现制原则确认，即实际收到的补贴款或者已由甲方实际代付的租金。据此确认其他收益。